

# **CONTACTO**



🎗 Tlalpujahua, Michoacán, México



+52 (712) 305 0151



arj1931126@gmail.com



Portafolio GitHub

## **APTITUDES**

- Alta capacidad resolutiva y creatividad en la solución de problemas.
- Desarrollo de páginas web dinámicas escalables.
- Gestión de sistemas. integraciones y seguridad.
- Capacidad para liderar y trabajar en equipo.

# HABILIDADES TÉCNICAS

Lenguajes de Programación

- PHP (Avanzado)
- JavaScript (Avanzado)
- TypeScript (Intermedio)
- HTML (Avanzado)
- CSS (Intermedio)

#### Frameworks y Librerías

- React JS (Avanzado)
- Codelgniter 4 (Avanzado)
- Node.js (Avanzado)
- Laravel (Intermedio)
- Android Studio (Intermedio)

### Bases de Datos

- MySQL
- PostgreSQL
- SQL Server

#### **DevOps y Herramientas**

- Google Cloud Platform
- BitBucket
- GitLab
- GitHub
- Docker

# Josué Álvarez Rodríguez



# PERFIL PROFESIONAL

Desarrollador de software con experiencia en la creación de portales de gestión, integración de SSO y desarrollo de aplicaciones móviles. He optimizado procesos y mejorado la seguridad en sistemas, capacitando equipos y liderando implementaciones exitosas. Mi enfoque es la innovación, la eficiencia y la seguridad de los sistemas.



# **EXPERIENCIA PROFESIONAL**

# **Desarrollador Full Stack**

Turing Inteligencia Artificial S.A.S | Nov 2023 - Oct 2024

- Lideré el diseño y desarrollo de portales de gestión utilizando React, HTML, Codelgniter y API REST, logrando una reducción del 25% en el tiempo de implementación.
- Capacité a clientes en el uso de herramientas, minimizando consultas repetitivas en un 30%.
- Integré Dashboards de Tableau Cloud con SSO mediante JWT y SAML, mejorando la accesibilidad y seguridad de los datos.
- Implementé sistemas de gestión de accesos (Okta y PingOne), reduciendo incidentes de seguridad en un 40%.
- Desarrollé un portal en React y Node.is, utilizando Cloud Storage para almacenar y visualizar una serie de PDFs, accesibles según grupos/rangos de usuarios finales.
- Documenté procesos y capacité usuarios para minimizar consultas repetitivas.
- Coordiné el reclutamiento y lideré el área de Desarrollo de Software, optimizando los procesos de contratación.

#### Desarrollador Móvil

Villanet S.A de C.V | Oct 2022 - Ene 2023

- Creé una aplicación móvil de gestión de pagos WISP con PHP, MySQL y Android Studio.
- Diseñé la arquitectura MVVM, mejorando la modularidad y mantenibilidad.
- Realicé pruebas de estabilidad y seguridad, asegurando una operación confiable.
- Modelé y gestioné bases de datos en MySQL, optimizando tiempos de respuesta.
- La aplicación fue implementada con éxito, cumpliendo con los requerimientos del cliente y mejorando la eficiencia en un 20%.



# FORMACIÓN ACADÉMICA

## Ingeniero en Sistemas Computacionales

Universidad Politécnica de Atlacomulco | 2019 - 2023

## Técnico en Ofimática con Título y Cédula Profesional

Centro de Bachillerato Tecnológico Industrial y de Servicios Número 204 | 2016 - 2019



# FORMACIÓN ADICIONAL

- **TOEIC** English Certification Universidad Politécnica Atlacomulco, 2022.
- Cisco CCNA Certification Universidad Politécnica de Atlacomulco, 2022.